【裁判字號】    89,交易,64
【裁判日期】    891201
【裁判案由】    過失傷害
【裁判全文】
臺灣宜蘭地方法院刑事判決                          八十九年度交易字第六四號
    公  訴  人  臺灣宜蘭地方法院檢察署檢察官
    被      告  丙○○
右列被告因過失傷害案件，經檢察官提起公訴（八十九年度偵字第八六九號），本院
判決如左：
    主  文
丙○○因過失傷害人，處有期徒刑參月。如易科罰金以參佰元折算壹日。
    事  實
一、丙○○於民國八十九年二月十九日晚間駕駛車號ＬＵ—二三四一號（起訴書誤載
    為ＬＵ—二三四七號）自用小客車，沿宜蘭縣羅東鎮竹林巷之未劃分向線之狹路
    路段，往羅東運動公園方向行駛，行經竹林巷一二一之七號前時，因上開路段前
    方有廣告宣傳用之廂型車佔用車道，並閃方向燈示意後車超車。丙○○即擬超越
    前車時，本應注意汽車超車時於對面有來車交會者，不得超車；且汽車行駛時駕
    駛人應注意車前狀況，並隨時採取必要之安全措施，另依當時為陰天夜間、雖有
    路燈但因間距過遠而致光線不明，更應加以注意，而無不能注意之情，竟疏未注
    意，即貿然於上揭路段超越前車，於欲將車輛駛回原車道時，致車輛左車頭部位
    與對向由竹林巷往羅東方向行駛之甲○○所騎乘車號ＱＸＩ—０八七號機車負載
    其妻丁○○、其子乙○○，因見對向車輛超車，而緊靠路旁等待會車時發生對撞
    ，造成甲○○受有右股骨骨折、胸部挫傷、鼻骨骨折斷裂、牙齒斷裂四顆、頭部
    挫傷與臉部性擦傷；乙○○則受有右側頭皮撕裂傷、右側耳朵撕除及前額撕裂傷
    、臉部廣泛性擦傷、腹部及下肢廣泛性擦傷等傷害。
二、案經甲○○訴由宜蘭縣警察局羅東分局報告臺灣宜蘭地方法院檢察署檢察官偵查
    起訴。
    理  由
一、訊據被告丙○○坦承有駕駛前開自小客車行經上開路段，為超越前方廣告廂型車
    ，而於前開路段超車，而撞及告訴人所騎乘之機車，造成告訴人甲○○及其子乙○○受有上述傷害，核與告訴人甲○○指訴被告於前揭路段超車，被告之自小客
    車駛離原車道後就正面撞擊告訴人等情大致相符，並有證人即告訴人之妻丁○○
  證稱是遭被告駕車對撞等語甚詳，另有道路交通事故調查報告表、本院勘驗筆錄
    、現場照片、車損照片數幀及財團法人天主教靈醫會羅東聖母醫院診斷證明書、
    財團法人羅許基金會羅東博愛醫院診斷證明書足憑。
二、按汽車超車時，於對面有來車交會者，不得超車；且汽車行駛時駕駛人應注意車
    前狀況，並隨時採取必要之安全措施，道路交通安全規則第九十四條第二項、第
    一百零一條第二款定有明文。經查，經本院勘驗現場兩造所指廣告廂型車之前後
    位置雖有不同，然廂型車停放距路邊之距離卻極為近似，且該車左側車身距右側
    路邊約三公尺，而全路路寬僅五點二公尺，顯見告訴人與被告互不爭執之廂型車
    行駛路線係十分接近路中央，則被告丙○○若欲超越前車，則必更往上開路段之
    左側行駛，其影響對向來車行駛動線，可見一斑。是被告於超車當時時更應注意
    對向有無來車才是。再者，被告雖稱告訴人騎乘機車未開車燈以致其無法看清云
    云，然查若被告駕駛前揭車輛若有開車燈，當可清楚看到對向有來車，是依當時
    情形被告當能注意，並無不能注意之情。又被告亦於本院審理時自承伊超車後係
    要將車迴正，駛回原車道，故僅注意偏右側之處，而忽略正前方及左方等語，由
    此亦證被告當時未注意車前狀況，至為明顯。綜上等情，被告駕駛前揭自小客車
    ，行經前開路段欲超越前車，本應注意首揭規定，且依當時情形並無不能注意之
    情，竟未注意對向有無來車即貿然超越前車且未注意車前狀況，至撞及告訴人所
    騎乘之機車，是被告行為顯有過失，且其過失行為與告訴人甲○○、其子乙○○
    之傷害結果有相當因果關係。況本件車禍經送臺灣省基宜區車輛行車事故鑑定委
    員會鑑定結果，亦採相同見解，此有臺灣省基宜區車輛行車事故鑑定委員會八十
    九年十月四日基宜鑑字第八九０四八九號函附鑑定意見書可參。
三、核被告所為，係犯刑法第二百八十四條第一項前段之過失傷害罪。又被告一過失
    行為致告訴人甲○○、其子乙○○受有前述傷害，為想像競合犯，應從一重論處
    。爰審酌被告之過失程度、所犯造成之損害、未與告訴人達成和解、肇事後立即
    將傷者送醫未造成損害擴大及犯罪後之態度等一切情狀，量處如主文所示之刑，
    並諭知易科罰金之折算標準。
據上論斷，應依刑事訴訟法第二百九十九條第一項前段、刑法第二百八十四條第一項
前段、第五十五條、第四十一條、罰金罰鍰提高標準條例第一條前段、第二條，判決
如主文。
本案經檢察官林吉泉到庭執行職務
中    華    民    國      八十九      年    十二      月     一        日
                                  臺灣宜蘭地方法院交通法庭
                                          法  官
右正本證明與原本無異。
如不服本判決，應於判決送達後十日內，向本院提出上訴狀。
所犯法條：
中華民國刑法第二百八十四條第一項：
因過失傷害人者，處六月以下有期徒刑、拘役或五百元以下罰金，致重傷
者，處一年以下有期徒刑、拘役或五百元以下罰金。


司法院資訊處製作；財團法人民間司法改革基金會備份。
